---
title: "Churn Telefonia"
author: "Gerson Jr"
format: html
editor: visual
code-fold: true
date: '2023-01-25'
execute: 
  warning: false
---

## Case:

> Identificar o que influencia os clientes cancelar o serviço de telefonia `churn` e criar um algoritimo para prever o `churn`.

## Carregar bibliotecas e DataSet

```{r echo = TRUE, message=FALSE, warning=FALSE}
library(tidyverse)
library(tidymodels)
```

```{r echo=TRUE }
# Ler os dados
df <- read_csv("date/WA_Fn-UseC_-Telco-Customer-Churn.csv") %>%
  janitor::clean_names() # Padronizar os nomes das colunas 

dim(df)
```

Temos uma base com 7043 observações e 21 colunas.

## Analise exploratoria - EDA

No Case foi definido que as variaveis abaixo deferiam ser removidos dos estudo

### Remover atributos definidos no case

```{r}
remover <- c(
  'multiple_lines','online_security','payment_method','online_backup',
  'device_protection', 'streaming_tv','streaming_movies'
)
# Remover variaveis que não fazem parte do estudo
df <- df %>% select(-all_of(remover))

print(remover)
```

### Caracteristicas da base

-   12 variaveis explicativas, eliminando o `customer_id`
-   `total_charges` contém missing
-   A variavel

```{r echo=FALSE, message=FALSE, warning=FALSE}
#| echo: true
#| message: false
#| warning: false
df %>% skimr::skim()
```
